Inventaris van het archief van D. van Voorst Evekink [levensjaren 1890-1950], 1933-1940
Nationaal Archief, Den Haag
- Diversen 1934-1939., III.
  - Doorslag van een proces-verbaal, opgemaakt door Van Voorst Evekink tegen twee militairen, die zijn auto aanhielden om mee te mogen rijden, met ingekomen mededeling dienaangaande van J.H.W. Bruins, regiment-commandant., April 1939; 79; 2 stukken
  - Ingekomen circulaire van de Chef van de Generale Staf, houdende uitnodiging tot de viering van het 125-jarig bestaan van de Generale-Staf, met doorslag van het antwoord. Getypt., 20 februari 1939; 80; 2 stukken